臺灣板橋地方法院刑事判決　　　　　　　93年度訴字第2366號
公　訴　人　臺灣板橋地方法院檢察署檢察官
被　　　告　甲○○
上列被告因違反毒品危害防制條例案件，由檢察官提起公訴（93
年度毒偵字第4525號）及移送併辦（臺灣桃園地方法院檢察署94
年度毒偵字第40號），經本院合議庭裁定由受命法官獨任進行簡
式審判程序，判決如下：
    主  文
甲○○連續施用第一級毒品，累犯，處有期徒刑壹年貳月，扣案
海洛因貳包（驗餘淨重計零點捌公克），均沒收銷燬，注射針
筒支，均沒收；又連續施用第二級毒品，累犯，處有期徒刑捌
月，扣案安非他命貳包（分別為淨重零點柒公克、毛重零點伍壹
柒公克），均沒收銷燬，安非他命吸食器壹組，沒收。應執行有
期徒刑壹年捌月，扣案海洛因貳包（驗餘淨重計零點捌公克）
、安非他命貳包（分別為淨重零點柒公克、毛重零點伍壹柒公克
），均沒收銷燬，注射針筒支、安非他命吸食器壹組，均沒收
。
    事  實
一、甲○○曾因違反麻醉藥品管理條例案件，於民國（下同）84
    年6 月22日，經臺灣桃園地方法院以84年度訴字第372 號刑
    事判決判處有期徒刑5 年2 月、8 月，應執行有期徒刑5 年
    9 月，84年8 月14日判決確定，刑期起算日期為84年8 月14
    日，於86年7 月25日假釋出監，嗣經撤銷假釋，應執行殘刑
    有期徒刑3 年2 月18日，刑期起算日期為88年1 月10日，指
    揮書原載執行完畢日期為91年3 月27日；又因違反麻醉藥品
    管理條例案件，於86年12月10日，經臺灣桃園地方法院以86
    年度易字第5107號刑事判決判處有期徒刑7 月，87年2 月2
    日判決確定，刑期起算日期為91年3 月28日（接續前案執行
    ），指揮書原載執行完畢日期為91年10月27日，嗣於89年12
    月28日因縮短刑期假釋出監，惟其後復經撤銷假釋，應執行
    殘刑有期徒刑1 年8 月24日，刑期起算日期為91年10月9 日
    ，指揮書原載執行完畢日期為93年7 月2 日，縮刑期滿日期
    為93年6 月8 日。又其曾因施用毒品案件，於91年3 月30日
    ，經臺灣桃園地方法院以91年度毒聲字第891 號裁定送觀察
    、勒戒後，因認有繼續施用毒品傾向，於91年4 月26日，經
    臺灣桃園地方法院以91年度毒聲字第1150號裁定令入戒治處
    所施以強制戒治，嗣因強制戒治滿3 月，成效評定為合格，
    經臺灣桃園地方法院以91年度毒聲字第2702號裁定停止戒治
    ，所餘戒治期間付保護管束（91年10月9 日釋放），保護管
    束期滿日期為92年4 月25日，期滿未經撤銷以已執行完畢論
    ，乃由臺灣桃園地方法院檢察署檢察官於92年5 月15日以92
    年度戒偵字第203 號為不起訴處分確定。詎其猶不知心生悔
    悟，竟基於施用第一級毒品海洛因、第二級毒品安非他命之
    概括犯意，於前開強制戒治執行完畢釋放後，5 年內之93年
    6 月間某日起至93年9 月21日止，在桃園縣龜山鄉○○路26
    5 巷3 號之住處，以針筒注射之方式施用第一級毒品海洛因
    多次，另自93年6 月間某日起至93年11月17日止，在桃園縣
    龜山鄉○○路265 巷3 號之住處及桃園縣桃園市「來來百貨
    」附近加油站廁所內，使用自製吸食器施用第二級毒品安非
    他命多次，期間先後為警查獲（查獲時間、地點、機關、扣
    案物均詳如附表所示）。
二、案經臺北縣政府警察局三峽分局移送臺灣板橋地方法院檢察
    署檢察官偵查起訴及移送併辦。
　　理  由
一、按依刑事訴訟法第284 條之1 之規定，除簡式審判程序及簡
    易程序案件外，第一審應行合議審判，復依同法第273 條之
    1 第1 項之規定，除被告所犯為死刑、無期徒刑、最輕本刑
    為三年以上有期徒刑之罪或高等法院管轄第一審案件者外，
    於第一次審判期日前之準備程序進行中，被告先就被訴事實
    為有罪之陳述時，審判長得告知被告簡式審判程序之旨，並
    聽取當事人、代理人、辯護人及輔佐人之意見後，裁定進行
    簡式審判程序。查被告甲○○所犯係死刑、無期徒刑、最輕
    本刑為三年以上有期徒刑以外之罪，其於準備程序中就被訴
    事實為有罪之陳述，經法官告知簡式審判程序之旨，並聽取
    公訴人、被告之意見後，業經本院合議庭依上開規定裁定由
    受命法官獨任進行簡式審判程序，合先敘明。
二、訊據被告甲○○坦承前開犯罪事實，而被告於如附表編號一
    所示之時、地經警查獲後所採集之尿液檢體經檢驗，結果呈
    安非他命、鴉片類陽性反應，又其於如附表編號二所示之時
    、地經警查獲後所採集之尿液檢體經檢驗，結果呈安非他命
    陽性反應，此有臺北縣政府警察局三峽分局查獲毒品危害防
    制條例案姓名對照表、台灣檢驗科技股份有限公司於93年10
    月12日出具之濫用藥物尿液檢驗報告〈檢體編號：00000000
    〉、桃園縣政府警察局桃園分局被採尿人姓名對照表、昭信
    科技顧問股份有限公司於93年12月27日出具之濫用藥物陽性
    檢體檢驗報告（檢體編號：D-934249）各1 份（見臺灣板橋
    地方法院檢察署93年度毒偵字第4525號卷第23頁、第51頁、
    臺灣桃園地方法院檢察署94年度毒偵字第40號卷第12頁、第
    36頁）附卷可稽，復有扣案第一級毒品海洛因2 包（驗餘淨
    重計0.83公克─見臺灣板橋地方法院檢察署93年度毒偵字第
    4525號卷第36頁之法務部調查局93年10月22日調科壹字第06
    0008949 號鑑定通知書）、第二級毒品安非他命1 包（淨重
    0.7 公克─見臺灣板橋地方法院檢察署93年度毒偵字第4525
    號卷第24頁之臺北縣政府警察局三峽分局查獲涉嫌毒品危害
    防制條例毒品初步檢驗報告書）、第二級毒品安非他命1 包
    （毛重0.517 公克─見臺灣桃園地方法院檢察署94年度毒偵
    字第40號卷第38頁之行政院衛生署管制藥品管理局檢驗成績
    書）及注射針筒3 支、安非他命吸食器1 組足資佐證，堪認
    被告前開施用第一級毒品海洛因、第二級毒品安非他命之自
    白與事實相符。查被告甲○○曾因施用毒品案件，於91年3
    月30日，經臺灣桃園地方法院以91年度毒聲字第891 號裁定
    送觀察、勒戒後，因認有繼續施用毒品傾向，於91年4 月26
    日，經臺灣桃園地方法院以91年度毒聲字第1150號裁定令入
    戒治處所施以強制戒治，嗣因強制戒治滿3 月，成效評定為
    合格，經臺灣桃園地方法院以91年度毒聲字第2702號裁定停
    止戒治，所餘戒治期間付保護管束（91年10月9 日釋放），
    保護管束期滿日期為92年4 月25日，期滿未經撤銷以已執行
    完畢論，乃由臺灣桃園地方法院檢察署檢察官於92年5 月15
    日以92年度戒偵字第203 號為不起訴處分確定，此有臺灣高
    等法院被告全國前案紀錄表在卷足稽，其於強制戒治執行完
    畢釋放後，5 年內犯本件施用毒品犯行，符合毒品危害防制
    條例第23條第2 項之規定。從而，本案事證已臻明確，被告
    犯行洵堪認定，自應依法論科。
三、核被告甲○○所為，係犯毒品危害防制條例第10條第1 項、
    第2 項之施用第一級毒品罪、施用第二級毒品罪。被告施用
    前後持有第一級毒品海洛因、第二級毒品安非他命之低度行
    為各為其施用之高度行為所吸收而不另論罪。被告多次施用
    第一級毒品海洛因、第二級毒品安非他命犯行，時間緊接、
    方法相同、觸犯構成要件相同之罪名，顯係基於概括之犯意
    為之，係連續犯，應依刑法第56條之規定各論以一罪，並均
    依法加重其刑。起訴書雖未敘及被告於93年9 月22日採尿前
    回溯26小時、96小時內某時點分別施用第一級毒品海洛因、
    第二級毒品安非他命各1 次以外之前揭其餘犯行，惟該等部
    分與起訴之犯罪事實有連續犯之裁判上一罪關係，為起訴效
    力所及，本院自應併予審理，又移送併辦（臺灣桃園地方法
    院檢察署94年度毒偵字第40號）之犯行與起訴之犯罪事實有
    連續犯之裁判上一關係，為起訴效力所及，本院亦應併予審
    理。被告所犯上開二罪，犯意各別，行為互殊，觸犯構成要
    件相異之罪名，自應分論併罰。查被告甲○○曾因違反麻醉
    藥品管理條例案件，於84年6 月22日，經臺灣桃園地方法院
    以84年度訴字第372 號刑事判決判處有期徒刑5 年2 月、8
    月，應執行有期徒刑5 年9 月，84年8 月14日判決確定，刑
    期起算日期為84年8 月14日，於86年7 月25日假釋出監，嗣
    經撤銷假釋，應執行殘刑有期徒刑3 年2 月18日，刑期起算
    日期為88年1 月10日，指揮書原載執行完畢日期為91年3 月
    27日；又因違反麻醉藥品管理條例案件，於86年12月10日，
    經臺灣桃園地方法院以86年度易字第5107號刑事判決判處有
    期徒刑7 月，87年2 月2 日判決確定，刑期起算日期為91年
    3 月28日（接續前案執行），指揮書原載執行完畢日期為91
    年10月27日，嗣於89年12月28日因縮短刑期假釋出監，惟復
    經撤銷假釋，應執行殘刑有期徒刑1 年8 月24日，刑期起算
    日期為91年10月9 日，指揮書原載執行完畢日期為93年7 月
    2 日，縮刑期滿日期為93年6 月8 日，此有臺灣高等法院被
    告全國前案紀錄表1 份在卷可稽，其於5 年內再犯有期徒刑
    以上本案之罪，應依刑法第47條之規定論以累犯，並依法遞
    加重其刑。爰審酌被告前因毒品案件，經多次判決處刑、觀
    察、勒戒及強制戒治，猶不知心生悔悟及其品行、智識程度
    、所生危害、犯罪後坦承犯行，態度尚佳等一切情狀，各量
    處如主文所示之刑，並定其應執行刑，以資懲儆。
四、扣案第一級毒品海洛因2 包（驗餘淨重計0.83公克）、第二
    級毒品安非他命2 包（分別為淨重0.7 公克、毛重0.517 公
    克），係本案查獲之毒品，均應依毒品危害防制條例第18條
    第1 項前段之規定宣告沒收銷燬，另注射針筒1 支（已拆封
    使用），係供被告為本案犯罪（施用第一級毒品海洛因）所
    用之物，另注射針筒2 支（未拆封使用），係供被告犯罪（
    施用第一級毒品海洛因）預備之物，而安非他命吸食器1 組
    ，則係供被告為本案犯罪（施用第二級毒品安非他命）之物
    ，且均係被告所有，業據其供明無誤，爰均依刑法第38條第
    1 項第2 款之規定宣告沒收。
據上論斷，應依刑事訴訟法第273 條之1 第1 項、第299 條第1
項前段，毒品危害防制條例第10條第1 項、第2 項、第18條第1
項前段、第23條第2 項，刑法第11條前段、第56條、第47條、第
51條第5 款、第38條第1 項第2 款，判決如主文。
本案經檢察官陳銘祥到庭執行職務。
中　　華　　民　　國　　94　　年　　6 　　月　　30　　日
                  刑事第八庭  法  官  陳鴻清
以上正本證明與原本無異。
如不服本判決，應於判決送達後10日內，向本院提出上訴狀。
                              書記官  林蔚然
中　　華　　民　　國　　94　　年　　7 　　月　　1 　　日
附錄本案論罪科刑法條全文：
毒品危害防制條例第十條：
施用第一級毒品者，處六月以上五年以下有期徒刑。
施用第二級毒品者，處三年以下有期徒刑。
附表：
┌──┬────┬───────┬───────┬─────────┐
│編號│查獲時間│查獲地點      │查獲機關      │扣案物品          │
├──┼────┼───────┼───────┼─────────┤
│ 一 │93年9 月│臺北縣鶯歌鎮大│臺北縣政府警察│海洛因2 包（驗餘淨│
│    │22日零時│湖路、西湖街口│局三峽分局    │重0.83公克）、安非│
│    │許      │              │              │他命1 包（淨重0.7 │
│    │        │              │              │公克）及注射針筒3 │
│    │        │              │              │支（1 支已拆封使用│
│    │        │              │              │，另2 支未拆封使用│
│    │        │              │              │）。              │
├──┼────┼───────┼───────┼─────────┤
│ 二 │93年11月│桃園縣桃園市中│桃園縣政府警察│安非他命1 包（毛重│
│    │17日20時│正路192號前   │局桃園分局    │0.517 公克）、安非│
│    │20分許  │              │              │他命吸食器1 組。  │
└──┴────┴───────┴───────┴─────────┘
